【裁判字號】    98,抗,741
【裁判日期】    980730
【裁判案由】    聲請定其應執行刑
【裁判全文】
臺灣高等法院刑事裁定                   98年度抗字第741號
抗  告  人
即  受刑人 甲○○
                    國民
                    （現於臺灣臺北監獄執行中）
上列抗告人因聲請定其應執行刑案件，不服臺灣板橋地方法院中
華民國98年6月29日裁定（98年度聲字第2837號），提起抗告，
本院裁定如下：
    主  文
抗告駁回。
    理  由
一、原裁定略以：原聲請人即臺灣板橋地去院檢察署檢察官以受
    刑人甲○○因犯如原裁定附表所示等案件，經先後判處如原
    裁定附表所示之刑確定在案，爰聲請定其應執行刑等語，核
    無不合，乃裁定受刑人所犯如原裁定附表所示之罪應執行有
    期徒刑3年8月等語。
二、抗告意旨略以：抗告人前犯各罪，業經臺灣臺北地方法院以
    98年度聲字第2837號裁定定應執行有期徒刑2年6月。嗣抗告
    人另案如原裁定附表編號10.11.12.之罪經原審法院以97年度易
    第3545號刑事判決應執行有期徒刑10月確定，故加上上開2
    年6月之刑期，合計刑期為3年4月。詎經聲請人聲請定執行
    刑後，原裁定竟定應執行刑為3年8月，顯對抗告人不利，爰
    請撤銷改判等語。
三、按數罪併罰，有二裁判以上者，依刑法第51條之規定，定其
    應執行之刑，刑法第53條定有明文。又刑法第51條第 5款規
    定，宣告多數有期徒刑者，於各刑中之最長期以上，各刑合
    併之刑期以下，定其刑期。再法律上屬於自由裁量之事項，
    有其外部性界限及內部性界限，並非概無拘束。依據法律之
    具體規定，法院應在其範圍選擇為適當之裁判者，為外部性
    界限；而法院為裁判時，應考量法律之目的，及法律秩序之
    理念所在者，為內部性界限。法院為裁判時，二者均不得有
    所踰越（最高法院80年台非字第 473號判例意旨）。在數罪
    併罰，有二裁判以上，定其應執行之刑時，固屬於法院自由
    裁量之事項，然仍應受前揭外部性界限及內部性界限之拘束
    （最高法院93年度台非字第 192號判決意旨參照）。本件抗
    告人先後犯如原裁定附表所示之施用毒品罪等12件，其中如
    原裁定附表編號1及2所示之宣告刑，經臺灣臺北地方法院以
    97年度聲字第1507號裁定定應執行有期徒刑10月、如原裁定
    附表編號3、4、5所示之宣告刑，經同院以97年度易字第131
    4號判決應執行有期徒刑8月、如原裁定附表編號6、7所示之
    宣告刑，經原審以97年度易字第1027號判決應執行有期徒刑
    9 月，如原裁定附表編號8、9所示之宣告刑，經臺灣臺北地
    方法院以97年度訴字第2104號判決應執行有期徒刑 1年、如
    原裁定附表編號10、11、12所示之宣告刑，經原審以97年度
    易字第3545號判決應執行有期徒刑10月、如原裁定附表編號
    1、2、3、4、5 所示之宣告刑，經臺灣臺北地方法院以98年
    度聲字第84號裁定應執行有期徒刑1年6月、如原裁定附表編
    號1、2、5、6、8、9所示之宣告刑，經同院以98年度聲字第
    512 號裁定應執行有期徒刑2年6月等情，有本院被告前案紀
    錄表在卷可參。據此，原裁定附表12罪合計刑度為 4年10月
    ，此為法院定應執行時之外部界限，而上開另案所定應執行
    刑部分合計刑度則為4年1月（以臺灣臺北地方法院98年度聲
    字第84號裁定、同院97年度訴字第2104號判決、原審97年度
    易字第1027號判決、原審97年度易字第3545號判決計算而得
    。倘以臺灣臺北地方法院98年度聲字第 512號裁定，加計非
    該裁定定應執行刑範圍所及之原裁定附表編號3、4、7 所示
    之宣告刑與原審97年度易字第3545號判決者，其合併刑度則
    為4年3月，反較抗告人不利，故不採之），此為內部界限，
    則原審定有期徒刑3年8月，均在上開範疇之內，於法並無不
    合。又抗告意旨所指之臺灣臺北地方法院檢察署98年度執更
    規字第 430號指揮應執行有期徒刑2年6月之執行指揮書，係
    依據臺灣臺北地方法院98年度聲字第 512號裁定所換發，而
    臺灣臺北地方法院98年度聲字第 512號裁定僅就如原裁定附
    表編號1、2、5、6、8、9所示宣告刑定應執行刑，已說明如
    上，故抗告人認臺灣臺北地方法院98年度聲字第 512號裁定
    係就除如原裁定附表編號10.11.12.三罪以外之如原裁定附表編
    號1至9所示宣告刑定應執行刑，容有誤會。從而，原裁定定
    抗告人所犯如原裁定附表所示之罪刑，應執行有期徒刑3年8
    月，核無違誤。抗告意旨仍執前詞，指摘原裁定不當，為無
    理由應予駁回。
四、據上論斷，依刑事訴訟法第412條，裁定如主文。
中    華    民    國    98    年    7    月     30    日
                  刑事第七庭  審判長法  官  陳晴教
                                    法  官  楊智勝
                                    法  官  游紅桃
以上正本證明與原本無異。
如不服本裁定，應於收受送達後五日內向本院提出抗告狀。
                                    書記官  戴伯勳
中    華    民    國    98    年    7     月    31    日


司法院資訊處製作；財團法人民間司法改革基金會備份。
